臺灣臺南地方法院刑事判決　　　
110年度交易字第490號
公  訴  人  臺灣臺南地方檢察署檢察官
被      告  陳美妃


上列被告因過失傷害案件，經檢察官提起公訴（110年度偵字第6
549號），本院判決如下：
    主  文
本件公訴不受理。
    理  由
一、公訴意旨如起訴書所載(如附件)。
二、按告訴乃論之罪，告訴人於第一審辯論終結前得撤回其告訴
    ，又告訴經撤回者，應諭知不受理之判決，刑事訴訟法第23
    8條第1項、第303條第3款分別定有明文。
三、查本件告訴人陳尹漩告訴被告陳美妃過失傷害案件，檢察官
    起訴書意旨認被告係觸犯刑法第284條前段之過失傷害罪嫌
    ，經本院審酌起訴書及全案卷證之結果亦同此認定，依同法
    第287條前段之規定，即須告訴乃論。茲因雙方達成調解、
    告訴人具狀撤回告訴，此有調解筆錄、撤回告訴狀附卷足參
    （本院卷第99-101頁）。依照首開說明，本件爰不經言詞辯
    論，逕為諭知不受理之判決。
據上論斷，應依刑事訴訟法第303條第3款、第307條，判決如主
文。
中　　華　　民　　國　　111 　年　　3 　　月　　25　　日
                  刑事第五庭    法　官  蔡奇秀
以上正本證明與原本無異。
如不服本判決應於收受本判決後20日內向本院提出上訴書狀，並
應敘述具體理由。其未敘述上訴理由者，應於上訴期間屆滿後20
日內向本院補提理由書狀（均須按他造當事人之人數附繕本）「
切勿逕送上級法院」。 
　　　　　　　　　　　　　　　　書記官　黃郁淇
中　　華　　民　　國　　111 　年　　3 　　月　　25　　日
附件：
臺灣臺南地方檢察署檢察官起訴書
                                     110年度偵字第6549號
　　被　　　告　陳美妃　女　55歲（民國00年00月00日生）
　　　　　　　　　　　　住○○市○○區○○路0段000巷00號
　　　　　　　　　　　　國民身分證統一編號：Z000000000號
上列被告因過失傷害案件，已經偵查終結，認應該提起公訴，茲
將犯罪事實及證據並所犯法條分敘如下：
　　　  犯罪事實
一、陳美妃於民國109年8月14日凌晨0時17分許，駕駛車牌號碼0
    00-0000號自用小貨車，沿臺南市永康區中華路由南往北方
    向行駛，行經該路段與五福街交岔路口時，本應注意駕駛時
    應注意車前狀況，隨時採取必要之安全措施，且行經設有閃
    光黃燈號誌之路口，須注意閃光黃燈表示「警告」，應減速
    接近，注意安全，小心通過，而依當時天候晴，夜間有照明
    ，路面鋪裝柏油、乾燥，無缺陷、無障礙物、視距良好等情
    形，並無不能注意之情事，竟疏未注意車前狀況，亦未減速
    慢行，貿然通行上開路口，適有陳尹漩騎乘車牌號碼000-00
    00號普通重型機車，沿五福街由東往西方向直行，亦疏未注
    意遵守其行駛方向路口之閃光紅燈及支線道車未讓幹線道車
    先行，而貿然直行，兩車因此發生撞擊，致陳尹漩人車倒地
    ，並因而受有左遠端脛骨粉碎開放性骨折、左外踝骨折及左
    腓骨骨折傷害。陳美妃於肇事後停留在現場，於偵查犯罪機
    關知悉犯人前，當場向前往處理之員警承認其為肇事者。
二、案經陳尹漩訴由臺南市政府警察局永康分局報告偵辦。
　　　　證據並所犯法條
一、證據清單及待證事實：
編號 證據名稱 待證事實 1 被告陳美妃之於警詢及偵查中之供述 被告於上開時、地駕駛自用小貨車與告訴人陳尹漩騎乘之機車發生碰撞，且其有疏未注意車前狀況之事實。 2 ①證人即告訴人陳尹漩於警詢及偵查中之證述 ②奇美醫療財團法人奇美醫院診斷證明書二紙 1、證明被告陳美妃於行駛自用小貨車通過上開交岔路口時，未減速慢行且未注意車前狀況，導致未能注意到告訴人行駛情形，進而發生雙方碰撞之事實。 2、證明確因被告駕駛疏失導致本件車禍發生，告訴人本身因而受有上開傷害之事實。 3 ①道路交通事故現場圖、道路交通事故調查報告表（一）（二）各1紙、現場及車輛照片23張、現場兩個監視器影像檔案光碟一片及擷取畫面共3張 ②臺南市車輛行車事故鑑定委員會110年3月29日南市交鑑字第1100373268號函所附南鑑0000000案鑑定意見書1份 1、被告陳美妃駕駛上開自用小貨車，並未確實遵守道路交通安全規則第93條第1項第3款、第94條第3項及第102條第1項第1款、道路交通標誌標線號誌設置規則第211條第1項第1款之規範義務之事實。  2、告訴人陳尹漩所受上開傷害與被告之過失行為間具有因果關係存在之事實。 
二、按汽車行駛時，駕駛人應注意車前狀況，並隨時採取必要之
    安全措施；汽車行駛至交岔路口，其行進、轉彎應遵守燈光
    號誌之指示；閃光黃燈表示「警告」，車輛應減速接近，注
    意安全，小心通過，道路交通安全規則第93條第1項第3款、
    第94條第3項、第102條第1項第1款、道路交通標誌標線號誌
    設置規則第211條第1項第1款分別定有明文。被告陳美妃駕
    駛車輛行至交岔路口時，原應注意上揭道路交通安全規定，
    而依卷附道路交通事故調查報告表㈠之記載及現場照片所示
    ，本件交通事故發生時，天候晴，夜間有照明、路面為乾燥
    無缺陷之柏油路面，道路上無障礙物且視距良好，且被告領
    有駕駛執照，有被告之證號查詢汽車駕駛人表單在卷可參，
    則依當時之天候、光線、路況及被告之能力，均無不能注意
    之特別情形，被告竟貿然通過該路口，以致肇事，被告之駕
    駛行為顯有過失；又告訴人陳尹漩因本案交通事故受有上述
    傷害，有前揭診斷證明書附卷可稽；綜上足認被告之過失駕
    駛行為，與告訴人之傷害結果間，具有相當因果關係。綜上
    所述，本案事證明確，被告罪嫌已堪認定。
三、核被告所為，係犯刑法第284條前段之過失傷害罪嫌。又被
    告於犯罪後，即於該管公務員發覺前，向臺南市政府警察局
    永康分局交通分隊自首，由員警分別填載在臺南市政府警察
    局道路交通事故肇事人自首情形紀錄表上，此有該紀錄表1
    紙附卷可稽，請依刑法第62條前段之規定，減輕其刑。
四、依刑事訴訟法第251條第1項提起公訴。
　　此　致
臺灣臺南地方法院
中　　華　　民　　國　 110　　年　　4 　　月　　19　　日
　　　　　　　　　　　　　　　檢察官  黃  榮  加
本件證明與原本無異
中　　華　　民　　國　 110　　年　　4 　　月　　30　　日
                              書記官  楊  英  杰
所犯法條　　
中華民國刑法第284條前段
因過失傷害人者，處 1 年以下有期徒刑、拘役或 10 萬元以下
罰金；致重傷者，處 3 年以下有期徒刑、拘役或 30 萬元以下
罰金。